【裁判字號】    92,竹秩,4
【裁判日期】    920305
【裁判案由】    違反社會秩序維護法
【裁判全文】
臺灣新竹地方法院刑事裁定                            九十二年度竹秩字第四號
    移
    被 移送 人  丁○○
右被移
三日竹市警三分刑字第○九一○○０二九九六號移
    主  文
丁○○不罰。
    理  由
一、移送意旨略以：被移送人丁○○與同案關係人戊○○、乙○○、許佳玲等四人共
    同意圖得利，在公共場所招攬不特定人士賣淫而拉客，於民國九十一年十二月十
    七日一時十分許，在新竹市○○街一一一巷二十五號，於公共場所主動招攬喬裝
    員警以新臺幣一千元之代價姦宿一次而拉客時當場為警查獲，並扣得乳液四瓶、
    保險套五個等物，因認被移送人涉嫌違反社會秩序維護法第八十條第一項第二款
    之規定云云。
二、按社會秩序維護法第八十條第一項第二款在公共場所或公眾得出入之場所，意圖
    賣淫或媒合賣淫而拉客之規定，須係在公共場所或公眾得出入之場所為之，且行
    為人需有拉客之行為，此為構成要件，先予敘明。再按犯罪事實應依證據認定之
    ，無證據不得推定其犯罪事實，刑事訴訟法第一百五十四條定有明文，又事實之
    認定，應憑證據，如未能發現相當證據，或證據不足以證明，自不能以推測或擬
    制之方法，以為裁判基礎；又認定不利於被告之事實，須依積極證據，苟積極證
    據不足為不利於被告事實之認定時，即應為有利於被告之認定，更不必有何有利
    之證據（參見最高法院四十年臺上字第八六號及三十年上字第八一六號判例），
    上開規定依社會秩序維護法第九十二條之規定，於違反社會秩序維護法案件自有
    其適用。
三、經查：被移送人丁○○堅決否認涉有前開犯行，辯稱當日係至該處找其姐丙○○
    ，僅在屋內喝酒，並未有拉客或賣淫之行為，查獲物品亦非其所有等語。經查，
    查獲被移送人丁○○之處所係在新竹市○○街一一一巷二十五號內，該處所前之
    道路雖係屬公眾得出入之場所，然該屋係証人戊○○所承租之住處，業據証人戊○○結證在卷，故該屋內並非可認係屬公共場所或公眾得出入之場所甚明，再依
    卷附之偵查報告及新竹市警察局第三分局第一組組長甲○○於本院之證詞，堪認
    查獲時被移送人丁○○確係於屋內，且並非拉客之人甚明，而同案被移送之証人
    戊○○於警訊時即供稱伊係當日拉客之人，且扣案物品均為其所有，查獲處所為
    其所承租等語，另經查獲之乙○○亦供稱當時伊係在丙○○住處喝酒，係當日與
    被移送人丁○○至該處找丙○○，並未拉客或賣淫等語，同日經查獲之丙○○亦
    供稱當日伊並無招攬賣淫，係在休息，而被移送人丁○○與乙○○係至該處找伊
    ，並未招攬拉客等語，其等之證詞均核與被移送人之供述相符，且經本院傳訊証
    人戊○○，亦結稱係認識丙○○，被移送人係於九十一年十二月十七日晚上方到
    查獲處所找其姐丙○○，係在該處喝酒，被移送人並未拉客及賣淫等語，証人甲○○亦結稱，當日係戊○○來開門，其他之人均在屋內，無法確定被移送人是否
    在該處工作等語，且查獲當日雖有相片，然亦僅能證明屋內陳設情形，並無法證
    明被移送人有拉客或賣淫之行為甚明，綜前所述，本件被移送人並非當時在公眾
    得出入場所拉客之人，亦未經查獲賣淫行為，且無證據足以證明被移送人與當時
    拉客之戊○○有何犯意連絡行為分擔，故被移送人所辯應堪採信，此外復查無其
    他積極證據足資佐證被移送人確有移送機關所指前揭拉客或賣淫之行為，依前開
    說明，即應為有利於被移送人之認定，故被移送行為尚屬不能證明，不應予以處
    罰。
三、依社會秩序維護法第四十五條第二項，裁定如主文。
中      華      民      國      九十二    年    三      月      五      日
                                臺灣新竹地方法院新竹簡易庭
                                    法  官  王紋瑩
右正本證明與原本無異。
如不服本裁定，應於裁定送達後五日內向本院提出抗告狀。
                                    書記官  馮玉玲
中      華      民      國      九十二    年    三      月      五      日


司法院資訊處製作；財團法人民間司法改革基金會備份。
